【裁判字號】    92,交聲,555
【裁判日期】    920529
【裁判案由】    交管條例聲異
【裁判全文】
臺灣板橋地方法院交通事件裁定                    九十二年度交聲字第五五五號
   原處分機關  交通部公路總局臺北區監理所
   異  議  人  甲○○
   即受處分人
右列異議人即受處分人因違反道路交通管理處罰條例案件，對於原處分機關九十二年
二月十三日北監自裁字第裁四０－Ｃ00000000號裁決書之處分，聲明異議，
本院裁定如左：
    主  文
異議駁回。
    理  由
一、原處分意旨略以：異議人即受處分人甲○○於民國（下同）八十九年一月二十八
    日０時二十九分，駕駛車牌號碼Ｇ二－０一七一號自用小客車，行經臺北縣永和
    市○○○路與保生路口處，經臺北縣政府警察局永和分局警員攔檢舉發「酒後駕
    車經測定值０、二七毫克」，應依道路交通管理處罰條例第三十五條第一項第一
    款規定，裁處罰鍰新臺幣（下同）一萬二千元，並吊扣駕駛執照六個月。異議人
    甲○○則以當時並未喝酒，只有使用芳香劑，且到案日期前電話及電腦查詢無此
    違規紀錄，因換照才知此紀錄致逾期加重處罰云云，表明不服而提出異議。
二、按汽車駕駛人飲用酒類或其他類似物後其吐氣所含酒精濃度超過每公升０、二五
    毫克或血液中酒精濃度超過百分之０、０五以上者，不得駕車；又汽車駕駛人，
    駕駛汽車經測試檢定酒精濃度超過規定標準者，處新臺幣一萬五千元以上六萬元
    以下罰鍰，並當場禁止其駕駛及吊扣其駕駛執照一年，道路交通安全規則第一百
    十四條第二款、道路交通管理處罰條例第三十五條第一項第一款分別定有明文。
三、查本件異議人即受處分人甲○○於前開時、地，駕駛車號Ｇ二─０一七一號自用
    小客車，經警攔停測試呼氣酒精濃度達每公升０、二七毫克，超過每公升０、二
    五毫克規定標準之違規事實，業據舉發單位舉發無訛在案，有臺北縣政府警察局
    新中和分局北縣警交字第Ｃ00000000號違反道路交通管理事件通知單影
    本一紙附卷可稽，並有酒精測試單影本乙紙在卷可佐。異議人雖辯稱：伊當日僅
    有使用芳香劑，並無飲酒云云，惟經警局實際以「李施德林」漱口水作測試，以
    該廠牌漱口水漱口後一分鐘內立即吹氣，結果測試酒精濃度反應為０、二毫克，
    原地等待十五分鐘後再測試，結果酒精濃度反應為０毫克，而異議人為警攔檢作
    酒精測試過程已逾十五分鐘以上，酒測試值高達０、二七毫克，顯與事實不符；
    又本件警員所使用之酒精測試器為ＳＤ－四００型第四代微電腦，由經濟部標準
    局校正及核定通過，且每套酒精測試器測試一千次，即會自動停止各項功能使用
    ，其有效其限一年，有重警交申字第０九一００四四三六號函、重警交申字第０
    九一００三九四一四號函在卷可按，其精確性應無庸置疑，是以員警據以舉發，
    並無不當，故異議人經測試檢定之酒精濃度既有超過上開規定標準之情事，無礙
    於構成上開違規之事實。至於異議人空言以查詢無此違規紀錄云云置辯，亦難遽
    以採信。綜上，原處分機關依道路交通管理處罰條例第三十五條第一項第一款規
    定，裁處罰鍰一萬二千元並吊扣駕駛執照六個月，核無違誤，量罰亦甚妥適，應
    予維持，本件異議人之異議為無理由，應予駁回，爰依道路交通案件處理辦法第
    十九條，裁定如主文。
中      華      民      國      九十二    年      五    月    二十九    日
                                臺灣板橋地方法院交通法庭
                                      法  官    陳志揚
右正本證明與原本無異。
如不服本裁定，應於裁定送達後五日內向本院提出抗告狀。
                                      書記官    陳慶樹
中      華      民      國      九十二    年     六     月      二      日


司法院資訊處製作；財團法人民間司法改革基金會備份。
